# 供应商返利的会计处理

提问人：13757187143 时间：2021-04-05 10:40:02
甲公司为A公司的分销商。A公司为甲公司提供返利。具体政策如下：（ 1 ）销量支持：单价*销售数量。甲公司按照销售数量向A公司申请返利。
（ 2 ）市场推广支持：甲公司定制有甲公司和A公司logo、产品信息的小礼品。甲公司同时制定详细的宣传文案，宣传活动结束后，在A公司规定额度内，按照实报实销向A公司申请返利。
（ 3 ）培训费支持：甲公司对其下级经销商进行的产品培训会。培训会结束后，甲公司在A公司规定的额度内，按照定额标准报销（例如大型会议 2万一场、小型会议 5000 一场，通常可以覆盖甲公司会议成本。）
问该部分供应商返利如何进行会计处理？
目前项目组借鉴政府补助的净额法处理方式。对于销量支持的返利冲减存货采购成本，市场推广费支持冲减销售费用，培训费支持冲减相应的管理费用。但查看同行业上市公司，似乎供应商返利都是冲减存货采购成本。

回答人：chenyiwei
这种情况可以参照新收入准则第十八条中应付客户对价的原则处理。虽然收入准则是站在卖方角度考虑，但买方也可以借鉴该原则，采用对称的会计处理方法。
一般情况下，经销商面向最终客户的市场推广和培训都不属于单独的可明确识别服务，因此建议采用冲减采购成本的处理方法。